Inventaris van het archief van de Maatschappij tot Exploitatie van de Suikerondernemingen Kremboong en Toelangan, 1847-1962
Nationaal Archief, Den Haag
Cultuurmaatschappij Kremboong en Toelangan
Cultuurmij. Kremboong en Toelangan
oudste stuk - jongste stuk: 1847-1962
merendeel 1872-1962
I26131
429 inventarisnummers; 12,00 meter
Normale geschreven, getypte en gedrukte documenten, geen bijzondere handschriften.
Nationaal Archief, Den Haag
Maatschappij tot Exploitatie van de Suikerondernemingen Kremboong en Toelangan, 1847-1962 Stichting Pensioenfonds voor Europeesch, Inlandsch en Chineesch personeel van de Cultuurmaatschappijen Kremboong en Toelangan, 1929-196 Maatschappij tot Exploitatie van de Cultuurondernemingen Gadoeng Batoe en Sindanwangi, 1908-1952 Jan Bastiaan Hubrecht, 1883-1978
Het archief bevat de bedrijfscorrespondentie, de financiële administratie, dossiers, tekeningen en foto's over de exploitatie en personeel van de suikerondernemingen Kremboong en Toelangan in de Preanger Regentschappen onder Soerabaja en van de theeondernemingen Sindanwanggi en Gadang Batoe op Sumatra, over het beheer van het pensioenfonds, alsmede persoonlijke papieren van bij deze ondernemingen betrokken familieleden Molewater en van de directeur Jan Bastiaan Hubrecht.
Archiefvorming
Geschiedenis van de archiefvormer
Op 1 juli 1847 maakte de ondernemer F.R. Stavers een begin met zijn werkzaamheden aan een suikerplantage Kremboong, waarvoor hij een kapitaal had vastgelegd bij de Fa. Rahusen te Amsterdam en een contract had gesloten met het Nederlands-Indische gouvernement. Zijn onderneming werd op 1 januari 1855 overgenomen door leden van de familie Rose.
Stamvader van deze familie was de stadsarchitect Willem Nicolaas Rose, geboren in 1801 op Ceribon in Nederlands-Indië. Hij geraakte in het bezit van de suikerondernemingen Kremboong en Toelangan in Sidjoarto in de Preanger regentschappen en de theeondernemingen Gadan Batoe en Sindanwanggi onder Padang op Sumatra. Na zijn overlijden in 1877 kwamen deze ondernemingen in handen van zijn kinderen, te weten zijn zoons Guillaume Frederik Constant en Edouard Karel Gustaaf en zijn dochters Jeanne Guillaume Louise en Elise Henriëtte Louise. Edouard Karel Gustaaf voerde hierover de directie, eerst ter plaatse op Java met connecties in Soerajaba, vanaf 1885 in Nederland. Guillaume Frederik Constant overleed in 1883. Diens weduwe Maria Sophia Wilhelmina van Riemsdijk schonk kort daarop haar aandeel aan haar zwager Edouard Karel Gustaaf Rose. Omdat Elise Henriëtte Louise kinderloos overleed, zouden de Indische bezittingen uiteindelijk in handen komen van twee familieleden Rose, die beiden gehuwd waren met een lid van de familie Molewater: Jeanne Guillaumine Louise Rose was de weduwe van Jan Bastiaan Molewater, bij leven directeur van het door W.N. Rose gebouwde stadsziekenhuis in Rotterdam. Zij had vier dochters, waarvan Cornelia Adriana huwde met Edouard Karel Gustaaf Rose. Cornelia Adriana zou hem vijftien jaar overleven.
De plantages waarnaar de maatschappij werd vernoemd, werden onder de familie Rose uitgebreid met een fabriek, waardoor vanuit de plantage niet alleen geraffineerde suiker maar ook nevenproducten konden worden verscheept. Daarnaast stonden de theeondernemingen als een afzonderlijke cultuurmaatschappij Sindanwangi over de directie van die van Kremboong en Toelangan.
Toen in 1906 Edouard Karel Gustaaf Rose zich wegens zijn leeftijd uit de directie over de plantages moest terugtrekken, bleek de mannelijke lijn van de familie Rose op uitsterven te staan. Van de familie Molewater bestond de gehele jongste generatie uit vrouwen, waardoor krachtens de toenmalige wetgeving het gezamenlijk beheer van de plantages onder verdeeld mannelijk gezag van aangetrouwde families zou geraken. Met zijn twee nog in leven zijnde zusters richtte Edouard een maatschap op onder de naam Cultuurmaatschappij Kremboong en Toelangan.
De maatschappij gaf aandelen uit, waarvan het leeuwendeel op naam van familieleden bleef. Ook functioneerden de dames Molewater met hun echtgenoten als commissarissen. De aangestelde directeur W. de Waard was echter geen familielid. Hij stelde over de plantages Kremboong en Toelangan afzonderlijke administrateurs aan, die vanuit Den Haag gemachtigd werden de tot dan toe door de familie uitgevoerde beheershandelingen te verrichten om de plantages verder tot bloei te brengen. Dat waren uiteindelijk Gerard van Schermbeek en de gebroeders Herman en Helen Redlod Adam, die tot aan de Japanse bezetting in functie zouden zijn. In 1924 werd De Waard opgevolgd door Paul François Hubrecht (1880-1929). Dat was de oudste zoon van Johanna Maria Molewater (1853-1937) en Ambrosius Arnold Willem Hubrecht (1853-1915), waardoor de directie opnieuw in familiehanden kwam. Na zijn overlijden op 18 februari 1929 kwam de directie in handen van zijn zwager Edouard Willem van der Capellen (1863-1935), die gehuwd was met Marie Elise Molewater, gezamenlijk met Helen Redlod Adam, die na het overlijden van Van der Capellen op 20 november 1935 de leiding overnam. De ondernemingen Kremboong en Toelangan maakten onder hun bewind een bloeiperiode door met overvloedige suikerproductie, maar de winstverwachtingen werden ernstig getemperd door de grote crisis van 1929, die juist door wereldwijde overproductie was ontstaan.
Tijdens de inval van de Duitse bezetter in 1940 verbleef Adam in Nederlandsch-Indië en werd de leiding in Nederland overgenomen door Jan Bastiaan Hubrecht (1883-1978), de drie jaar jongere broer van Paul François. Met Adam bewerkstelligde hij in 1941 een zetelverplaatsing van de directie over Kremboong en Toelangan naar Nederlandsch-Indië. Hiermee werd bewerkstelligd dat alleen de cultuurmaatschappij Sindanwangi in handen kwam van een Duitse Verwalter, maar het leidde er uiteindelijk ook toe dat na de Japanse inval Kremboong en Toelangan in 1943 Japans werd en de directie werd geïnterneerd.
Nadat de Nederlandse directie van de cultuurmaatschappij rechtsherstel had verkregen van het Nederlandse Beheersinstituut kon de directie onder leiding van Jan Bastiaan Hubrecht proberen de onderneming in Nederlands-Indië weer op gang te krijgen. De Indische directie werd - onder protest van ex-directeur Adam - overgedragen aan de Handelsvennootschap Tiedeman en Van Kerchem in Batavia. Hubrecht verbleef verscheidene malen in Nederlands-Indië en later in Indonesië om de bedrijfsvoering aldaar aan te sturen en de repatriëring te regelen van door de internering getroffen personeelsleden, die gedeeltelijk buiten de zorg van het in 1929 opgerichte pensioenfonds vielen, maar wel op rekening van de Maatschappij stonden. Ook volgde hij de ontwikkelingen op de voet die er tijdens de onafhankelijkheidsstrijd van Indonesië en na de soevereiniteitsoverdracht plaats vonden. Tijdens zijn reizen werd zijn post in Den Haag waargenomen door Willy Eschauzier, die voor de oorlog zitting had in de Raad van Commissarissen. De suikerproductie op Kremboong en Toelangan bleef na de soevereiniteitsoverdracht beduidend achter op die van vóór de oorlog. Met name de Indonesische kredietverleners van de Javasche Bank toonden twijfel over de rentabiliteit, wat in 1952 bijna leidde tot sluiting van fabrieken. Men spande zich in innovaties door te voeren, onder meer om naast suiker uit de rietstengels ook grondstoffen voor boardplaten en krantenpapier te produceren. Dit proces werd tijdens de jaarwisseling van 1957 naar 1958 hardhandig onderbroken door de nationalisatie van de Nederlandse ondernemingen door de Indonesische regering. In 1958 vertrok Hubrecht voor het laatst naar Indonesië om afscheid te nemen van de onderneming. Daarna liet hij de liquidatie van de in Nederland nog aanwezige fondsen doorvoeren, die in 1961 werd afgerond.
Geschiedenis van het archiefbeheer
Het bewaard gebleven gedeelte van het archief bevat voornamelijk in Nederland ontstane en bewaarde bescheiden. We moeten aannemen dat in Nederlands-Indië gevormde archief door de Japanse bezetter en/of door de Indonesische eigenaren vernietigd is. In Nederland is de financiële administratie volledig bewaard gebleven, met daarbij de kopieën van de uitgaande directiecorrespondentie. De brieven van of namens de directeur werden chronologisch in kopieboeken of op doorslagen in daarvoor ingerichte ordners bewaard.
Directeur J.B. Hubrecht week hiervan af. Hij gebruikte zijn kopieboeken slechts ter controle van de financiële administratie en vormde eigen series correspondentie, waarbij persoonlijke stukken en stukken betreffende de bedrijfsvoering naast en soms door elkaar werden bewaard. De correspondentie kreeg daardoor een minder zakelijke toon en een mee persoonlijk karakter totdat in de jaarwisseling van 1957/1958 de bedrijfsvoering in Indonesië door de regering werd overgenomen. In dat jaar werd de correspondentie in het Bahasa Indonesia gevoerd.
De verwerving van het archief
Het archief werd in de maanden maart-april 1978 - een jaar voor het overlijden van zijn vader J.B. Hubrecht - door zijn zoon drs. A.V.M. Hubrecht aan het Algemeen Rijksarchief geschonken.
Inhoud en structuur van het archief
Inhoud
Over de periode 1847-1904, dus toen de ondernemingen onder persoonlijke leiding van de administrateurs stonden, bestaat de administratie in hoofdzaak uit chronologische series. De eerste twee negentiende-eeuwse administrateurs bewaarden hun financiële rapportage. Vanaf 1872 zijn er kopieboeken van de directie bewaard, die ook na de oprichting van de Cultuurmaatschappij in 1904 tot 1940 de hoofdmoot vormen. Deze ‘kopieboeken’ zijn jaarlijks van een alfabetische index op afzender voorzien. Omdat over de gehele periode ook de boekhouding is bewaard, kan daarin achterhaald worden wat de relatie kan zijn tussen de verschillende correspondenten, omdat met name de grootboeken van een alfabetische jaarindex zijn voorzien. Vanaf 1913 was de correspondentie in metalen ordners bewaard, die wegens roestvorming verwijderd werden.
Onder het directoraat van Jan Bastiaan Hubrecht(1940-1962) kreeg de correspondentie van de directeur een persoonlijker karakter, en werden meer dossiers op naam of rubrieksgewijs gevormd. Daardoor werd enerzijds het onderscheid tussen privé-correspondentie en zakelijke correspondentie moeilijk te onderscheiden, anderzijds wordt het archief door nadere ordening van deze dossiers iets transparanter. We kunnen details in de ontwikkelingen van de bedrijfsvoering niet alleen vanuit de zakelijke correspondentie maar ook vanuit de persoonlijke betrokkenheid van diverse functionarissen onder het na-oorlogse gouvernement en de daarop volgende Republik Indonesia volgen en vernemen dus iets meer van de ontwikkelingen in de Oost dan vóór de oorlog het geval was.
Selectie en vernietiging
Begin jaren 1980 werd het archief gedeeltelijk geselecteerd. Waarschijnlijk werden daardoor grote series ingekomen facturen en rekeningen-courant verwijderd, die immers in de boekhouding waren geregistreerd. Bij de definitieve bewerking in 2017/2018 werden alsnog de volgende categorieën stukken voor vernietiging afgezonderd:
Circulaires van Nederlandse ondernemersorganisaties in Nederlandsch- Indië en Indonesië, waarvan de archieven in het Nationaal Archief berusten
Ingekomen facturen en correspondentie over de overmaking van in boekhoudingen geadministreerde gelden, met name in de serie directiecorrespondentie van 1940 tot 1947.
Aanvullingen
Aanvullingen op het archief worden niet meer verwacht.
Aanwijzingen voor de gebruiker
Openbaarheidsbeperkingen
Volledig openbaar.
Materiële beperkingen
Het archief kent geen beperkingen voor het raadplegen van stukken als gevolg van slechte materiële staat
In het archief kunnen enkele nummers wegens hun materiële staat niet dan na restauratie worden geraadpleegd.
Van de series in kopievorm bewaarde directiecorrespondentie is een groot gedeelte van de doorgedrukte correspondentie in inkt en van de later op doorslagpapier bewaarde getypte stukken moeilijk leesbaar wegens verbleekte inkt.
Aanvraaginstructie
Openbare archiefstukken kunnen online worden aangevraagd en gereserveerd. U kunt dit ook via de terminals in de studiezaal van het Nationaal Archief doen. Om te kunnen reserveren dient u de volgende stappen te volgen:
U maakt een profiel aan op www.gahetna.nl, en logt vervolgens in
Via de archiefinventaris (alleen de beschrijvingen met rode nummers) selecteert u het gewenste archiefstuk door op de knop 'Reserveren' te klikken
In het volgende scherm geeft u aan op welke dag u het archiefstuk wilt inzien
Indien u zich bevindt in de studiezaal en een tafelnummer heeft ontvangen kunt u dit nummer vermelden. Als u geen tafelnummer heeft kunt u tafelnummer 777 laten staan
Vervolgens bevestigt u uw reservering door deze te versturen.
Verwant materiaal
Beschikbaarheid van kopieën
Inventarisnummers van dit archief zijn niet in kopievorm beschikbaar
Beschrijving van de series en archiefbestanddelen
- Directie en administratie van F.R. Stavers en Eduard Karel Gustaaf Rose, 1847-1903, A.
  - Suikerondernemingen Kremboong en Toelangan, A.1
    - Correspondentie, A.1.1
      - Kopieboeken van uitgaande brieven van Eduard Karel Gustaaf Rose als administrateur in Nederlands-Indië., 1872-1885; 1-5; 4 banden
        Voor voorafgaande feitelijke gegevens over de onderneming, zie de aantekeningen bij de financiële administratie over 1847-1869, inventarisnummers 35-37. Van de originele brieven zijn op doorslagpapier eenzijdige kopieën gemaakt, die op dat papier aan de andere zijde in spiegelschrift worden weergegeven. De kopieën zijn dus tweebladig. Niet zelden werden de originele brieven in octavo geschreven op een gevouwen kwarto blad. In dat geval treft men de afdrukken in twee kolommen dwars gedrukt op het blad aan, dat men liggend moet lezen en wel als volgt: p. 1 beginnen met de rechterzijde, p. 2-3 overslaan en vervolgen op p. 4 linker gedeelte en rechter gedeelte en sluit de lezing van het blad af met het linker gedeelte van p. 1 om dan te vervolgen met het rechter gedeelte van p. 5, etc.
        - 1872-1877 vanuit Kremboong, 1
          Van een deel van de correspondentie is de inkt verbleekt. De bladen zijn grotendeels onbeschreven, omdat de correspondent geprobeerd heeft zijn archief rubriekmatig te ordenen.
        - 1877-1879 vanuit Tjilabongan (‘Tjilanbongkan’), 2
        - 1879-1888 vanuit Tjilabongan, vanaf 1885 vanuit Den Haag, 3
        - 1872-1877 aan zijn vader Willem Rose, vanaf 1873 aan zakenrelaties, 4
        - 1873-1879 vanuit Kremboong, vanaf 1877 vanuit Tjilabongan aan Willem Rose, 5
      - Kopieboeken van Eduard Karel Gustaaf Rose als directeur, vanaf 1904 als ex-directeur vanuit Den Haag., 1885-1908; 6-24, 27; 22 banden
        - 1883-1885 juni, 6
        - 1885, 7
        - 1886, 8
        - 1887, 9
        - 1888 januari - november 23, 10
        - 1888 november 23 - 1889 augustus 21, 11
        - 1889 augustus 14 - 1890 mei 10, 12
        - 1890 mei 16 - 1891 april 23, 13
        - 1891 april 23 - 1892 juni 30, 14
        - 1892 juni 30 - 1893 november 18, 15
        - 1893 november 16 - 1895 januari 4, 16
        - 1895 januari 5 -1896 april 24, 17
        - 1896 april 24 - 1897 mei 3, 18
        - 1897 mei 4 - 1898 juni 26, 19
        - 1898 juni 27 - 1899 augustus 7, 20
        - 1899 augustus 11 - 1900 december 18, 21
        - 1900 december 17 - 1902 januari 19, 22
        - 1902 januari 19 - 1903 juni 8, 23
        - 1903 juni 8 - 1905 juni, 24
        - 1905 juli - 1908 mei, 27
    - Aktenbestand, A.1.2
      - Akte met een consignatie-overeenkomst van suikerproducten van de ondernemingen Kremboong tussen Edward Karel Gustaaf Rose en vertegenwoordigers van de banken Hope te Amsterdam en Fraser Eaton te Soerabaja, ten overstaan van Hendricus Wilhelmus Franciscus Ligtenberg, notaris te ’s-Gravenhage, 28 juli 1883, met bijlagen. Afschrift., 1885 februari 20; 29; 1 stuk
      - Akte van schenking van een eenvierde aandeel in de suikerfabrieken Kremboong en Toelangan door Maria Sophia Wilhelmina van Riemsdijk, weduwe van Guillaume Frederic Constant Rose, aan haar zwager Edward Karel Gustaaf Rose ten overstaan van Willem Jacobus Feith, notaris te ’s-Gravenhage 16 mei 1888. Afschrift., 30; 1 stuk
      - Akte met een overeenkomst tussen de feitelijke ondernemers van de ondernemingen Boedoeran, Kremboong, Toelangan, Pandjoenan, Tangelangan, Porong, Wangomedjo en Tjandi waarbij wordt vastgesteld welke desa’s onder het ressort van de onderscheiden ondernemingen horen, opgemaakt door Constantinus Petrus Antonius Boelen, notaris te Sidhoardjo (Soerabaja)., 1891 november 21; 31; 1 stuk
      - Certificaten van de Raad van Justitie in Soerabaja dienend als eigendomsbewijs voor aandelen in de suikeronderneming Toelangan voor leden van de families Rose, 10 november 1894 met legalisaties van handtekeningen., 32; 2 stukken
      - Bewijzen van volmacht van de familie Rose aan Isaac Reijdon, administrateur van de suikeronderneming Toelangan tot het verrichten van de daarvoor rechtmatige beheershandelingen ten overstaan van Willen Johannes Marits de Bas, notaris te ’s-Gravenhage., 1894-1895; 33; 2 stukken
      - Akte met volmacht van Edward Karel Gustaaf Rose aan Jean Pierre Moquette tot het verrichten van de rechtmatige beheershandelingen voor de suikeronderneming Kremboong (Sidhoardjo, Soerabaja), met onderhands afschrift., 1895; 34; 2 stukken
    - Financiële administratie, A.1.3
      - Maandstaten met aanvangsbalans en afsluitend rapport door de eerste ondernemer F.R. Stavers over de plantage Kremboong., 1847-1853; 35; 1 losgeraakte band
      - Journaal van de fabriek Kremboong, vermoedelijk door of in opdracht van Guillaume Frederik Constant Rose., 1855-1869; 36; 1 deel
        Vooraan een verklaring van overname door de administrateur.
      - Maandstaten van kosten en inkomsten van de exploitatie van de fabriek Kremboong, met enkele facturen., 1870-1871; 37; 1 omslag
      - Ingekomen aanslagen voor patentbelasting aan het gouvernement, met certificaten, vastgesteld door de Raad van Justitie van Soerabaja., 1893-1903; 38; 1 omslag
      - Verzekeringspolissen van de Maatschappij van brandverzekering te ’s-Hertogenbosch aan E.K.G. Rose voor het kantoorgebouw in De Haag., 1899 augustus 31; 39; 2 stukken
    - Foto’s en tekeningen, A.1.4
      - Getekend ontwerp voor een walspers voor de fabriek Toelangan door de Hallesche Maschinenfabrik und Eisengiesserei., 1897 januari 20; 428; 1 stuk
        Moet vlak geborgen worden
      - Fotografisch portret van Willem Karel Gustaaf Rose., Z.j.; 40; 1 stuk
      - Foto’s, genomen op de ondernemingen Kremboong en Toelangan., ca. 1895-1900; 41-46; 3 omslagen en 2 stukken
        De foto’s zijn afgedrukt op zeer dun fotopapier en bevatten soms vouwen en ezelsoren.
        - Groepsfoto van de staf in Soerabaja met Jean Pierre Moquette als administrateur, 41; 1 stuk
          Moquette werd op 16 april 1895 tot administrateur benoemd.
        - Foto’s van de gebouwen en fabriekshallen van Kremboong, met achterop beschrijvingen, 42; 1 omslag
        - Foto’s van gebouwen en fabriekshallen van de fabriek Toelangan, 43; 1 omslag
        - Foto’s van een fabrieksgebouw op Kremboong of Toelangan., 44; 1 omslag
        - Foto van een stuw in het Porong-kanaal., 45; 1 stuk
        - Foto’s van een desa met symbolen van een slamatan of maalfeest, 46; 1 stuk
  - Theeondernemingen Gadan Batoe en Sindanwangi, A.2
    - Registratieverklaring van een akte van volmacht van Guillaume Frederice Constant Rose te ’s-Gravenhage aan Jacques Herman Bekaar in Padang tot het beheer van zijn goederen op het eiland Sumatra en het verrichten van de daarbij behorende rechtshandelingen ten overstaan van Jan de Bas, notaris te ’s-Gravenhage op 13 december 1877, door het gerechtshof aldaar., 1877 december 16; 28; 1 stuk
    - Akte van aanstelling van Hermannus Leonardus van Romunde tot administrateur van de koffieonderneming Gadang Batoe in de Padangse bovenlanden op Sumatra ten overstaan van Willem Jacobus Feith, notaris te ’s-Gravenhage, 18 april 1889. Afschrift., 47; 1 stuk
    - Akte met volmacht van Eduard Karel Gustaaf Rex, erfpachter, aan Gregorius Henrikus Wilhelmus Muller tot het beheer van de onderneming Sindanwangi (Preanger Regentschappen) ten overstaan van August George Bodaan, notaris te ’s-Gravenhage., 1897 juli 7; 48; 1 stuk
    - Foto’s van de Gadan Batoe Theefabriek op Sumatra’s Westkust., ca. 1895-1900; 49; 1 omslag
- Cultuurmaatschappijen Kremboong en Toelangan, 1903-1962, B.
  - Nederland, B.1
    - Oprichting en bedrijfsvorming, B.1.1
      - Akte van oprichting van een burgerlijke maatschap door Edward Karel Gustaaf Rose, Jeanne Guillaumine Louise Rose, Elise Henriëtte Louise Rose tot exploitatie van de ondernemingen Kremboong en Toelangan onder Soerabaja, Gadang Batoe onder Padang, Sumatra, en Sindanwangi in de Preanger Regentschappen ten overstaan van Willen Johannes Marits de Bas, notaris te ’s-Gravenhage., 1903 januari 24; 50; 1 stuk
      - Stukken betreffende de oprichtingsstatuten Cultuurmaatschappij “Kremboong en Toelangan”, en de wijziging daarvan, met afschriften van daartoe relevante akten., 1903-1961; 51; 1 omslag
      - Stukken betreffende de registratie van de maatschappij in het Handelsregister van de Kamer van Koophandel te ’s-Gravenhage., 1921-1952; 52; 1 omslag
      - Staat van door Japanse instanties overgenomen suikerondernemingen in Nederlands-Indië., 1943; 53; 1 stuk
        Het origineel is in vier stukken uiteengevallen en door vocht aangetast. Er is een kopie bijgesloten
      - Ingekomen beschikking van het Nederlands Beheers Instituut houdende herstel van het bestuur over de Cultuurmaatschappij Kremboong en Toelangan, 6 juli 1946. Doorslag, met aantekening., 1946-1947; 54; 1 stuk
    - Leiding, B.1.2
      - Aandeelhouders, B.1.2.1
        - Notulen van algemene aandeelhoudersvergaderingen van de Maatschappij., 1903-1967; 55-57; 2 delen en 1 omslag
          - 1903-1955, 55
          - 1955 oktober -1957, 56
          - 1958-1959, 57; 1 omslag
        - Jaarverslagen van de Cultuurmaatschappij “Kremboong ten Toelangan” over 1904-1968., 1905-1959; 58-62; 5 omslagen
          - Over 1904-1913, 1905-1914, 58
          - Over 1914-1923, 1915-1924, 59
          - Over 1924-1933, 1925-1934, 60
          - Over 1934-1949, 1935-1950, 61
          - Over 1950-1958, 1951-1959, 62
        - Notariële processen-verbaal van en aandeelhoudersvergaderingen, met verslag van de honderdste aandeelhoudersvergadering., 1913-1956; 63; 1 omslag
        - Convocaten voor van algemene aandeelhoudersvergaderingen van de Maatschappij, met agenda’s, presentielijsten en bijlagen., 1931-1959; 64; 1 omslag
        - Stukken betreffende de algemene aandeelhoudersvergaderingen gehouden in Bandoeng op 11 oktober 1940, met een adres aan het Nederlands-Indische gouvernement over het stemrecht van aandeelhouders., 1940-1941; 65; 1 omslag
        - Stukken betreffende de benoeming van J.B. Hubrecht tot directeur door aandeelhouders., 1948 augustus; 66; 1 omslag
        - Verslag van een bijeenkomst van de familieleden-aandeelhouders, voorafgaande aan de buitengewone aandeelhoudersvergaderingen, met nadere memoranda over het aandelenbezit van familieleden., 1954-1959; 67; 3 stukken
        - Door Tiedeman en Van Kerchem ingediende jaarstukken over 1954-1957 ten behoeve van de algemene aandeelhoudersvergadering., 1955-1958; 68; 1 omslag
      - Commissarissen, B.1.2.2
        - Notulen van vergaderingen van de commissarissen (commissarisvergadering) van de Maatschappij., 1903-1940; 69-71; 3 delen
          - 1903-1931, 69
          - 1932-1958 maart, 70
          - 1958 april - 1962, 71
        - Dossier inzake een overleg met commissarissen inzake het plantbeleid wegens dreigende overproductie., 1933; 72; 1 omslag
        - Correspondentie van de directie met leden van de Raad van Commissarissen en de directie in Soerabaja over tijdens commissarissenvergaderingen te bespreken onderwerpen., 1947-1961; 73; 1 omslag